臺灣高等法院民事判決　　　　　　　　　　96年度上字第63號
上 訴 人　即
追加之訴原告　Ｘ○○
訴訟 代理 人　田鴻鈞律師
被　上訴人即
追加之訴被告　玄○○
　　　　　　　甲ｅ○
　　　　　　　Ｇ○○
　　　　　　　乙Ｕ○
　　　　　　　乙Ｍ○○
　　　　　　　甲ｆ○(即杜玉璋承當訴訟人)
　　　　　　　Ｆ○○
　　　　　　　ｕ○○
　　　　　　　甲ｗ○
　　　　　　　甲酉○
　　　　　　　甲宙玲
　　　　　　　乙Ｙ○
　　　　　　　丙宙○
　　　　　　　乙子○
　　　　　　　乙Ａ○
　　　　　　　Ｌ○○
　　　　　　　乙Ｑ○
　　　　　　　乙辛○
　　　　　　　丙己○
　　　　　　　ｈ○○
　　　　　　　辛○○
　　　　　　　甲ｖ○
　　　　　　　甲ｒ○
　　　　　　　ｋ○○
　　　　　　　丙丑○
　　　　　　　丙辛○
　　　　　　　Ｗ○○
　　　　　　　乙丙○
　　　　　　　乙丁○
　　　　　　　乙ｎ○(即歐王幼芳承受訴訟人)
　　　　　　　乙ｍ○(即歐王幼芳承受訴訟人)
　　　　　　　Ｈ○○
　　　　　　　甲ｕ○
　　　　　　　丙Ｓ○
　　　　　　　乙ｌ○
　　　　　　　Ｓ　○
　　　　　　　乙ｐ○
　　　　　　　Ｄ○○
　　　　　　　ｅ○○
　　　　　　　丙辰○
　　　　　　　甲ｎ○
　　　　　　　乙ｕ○
　　　　　　　甲Ｃ○
　　　　　　　丙戊○
　　　　　　　乙庚○
　　　　　　　甲Ｓ○
　　　　　　　子○○
　　　　　　　癸○○
　　　　　　　丙天○
　　　　　　　甲ｔ○
　　　　　　　乙玄○
　　　　　　　丁○○
　　　　　　　乙黃○
　　　　　　　丙壬○
　　　　　　　巳○○
　　　　　　　ｘ○○
　　　　　　　ｂ○○
　　　　　　　丙癸○(即彭彥超承當訴訟人)
　　　　　　　戌○○
　　　　　　　甲甲○○
　　　　　　　丙地○
　　　　　　　丙Ｋ○
　　　　　　　地○○○
　　　　　　　Ｉ○○
　　　　　　　乙地○
　　　　　　　ｔ○○
　　　　　　　甲巳○
　　　　　　　乙ｔ○
　　　　　　　乙Ｆ○
　　　　　　　甲己○
　　　　　　　酉○○
　　　　　　　乙ｚ
　　　　　　　丙乙○
　　　　　　　丙戌○
　　　　　　　甲ｃ○
　　　　　　　乙Ｂ○
　　　　　　　甲Ｈ○
　　　　　　　乙宇○（原名華寶慶）
　　　　　　　乙ｇ○
　　　　　　　丙玄○
　　　　　　　乙Ｗ○
　　　　　　　甲申○
　　　　　　　甲壬○
　　　　　　　丙Ｑ○
　　　　　　　ｏ○○
　　　　　　　甲Ｔ○
　　　　　　　Ａ○○
　　　　　　　乙ｑ○
　　　　　　　Ｕ○○(即蔡金璋承當訴訟人)
　　　　　　　甲卯○
　　　　　　　宙○○
　　　　　　　乙未○
　　　　　　　丙Ｂ○
　　　　　　　ｆ○○
　　　　　　　乙辰○
　　　　　　　乙Ｔ○
　　　　　　　Ｐ○○
　　　　　　　甲　宙
　　　　　　　甲亥○
　　　　　　　庚○○
　　　　　　　甲Ｑ○
　　　　　　　乙Ｒ○
　　　　　　　ｖ○○
　　　　　　　乙Ｄ○
　　　　　　　丙卯○
　　　　　　　甲寅○
　　　　　　　辰○○
　　　　　　　己○○
　　　　　　　乙ｄ○
　　　　　　　乙巳○
　　　　　　　甲Ｚ○
　　　　　　　甲天○
　　　　　　　甲ｂ○
　　　　　　　甲Ｌ○
　　　　　　　甲Ｉ○
　　　　　　　Ｔ○○
　　　　　　　丙Ｍ○
　　　　　　　ｉ○○
　　　　　　　Ｃ○○
　　　　　　　丙黃○
　　　　　　　Ｒ○○(即周允中承當訴訟人)
　　　　　　　甲Ｙ○
　　　　　　　ｒ○○(即劉芳江承當訴訟人)
　　　　　　　甲Ｄ○
　　　　　　　乙ｖ○
　　　　　　　丙宇○
　　　　　　　乙ｋ○
　　　　　　　甲Ａ○
　　　　　　　乙Ｘ○
　　　　　　　乙Ｐ○(即詹紹志承當訴訟人)
　　　　　　　甲ｇ○
　　　　　　　丙Ｔ○
　　　　　　　乙ｈ○
　　　　　　　Ｋ○○
　　　　　　　丙丁○
　　　　　　　甲宇○
　　　　　　　乙Ｈ○
　　　　　　　Ｎ○○
　　　　　　　甲Ｅ○
　　　　　　　ｚ○○
　　　　　　　甲Ｎ○
　　　　　　　亥○○
　　　　　　　丙申○
　　　　　　　乙亥○
　　　　　　　甲ｓ○
　　　　　　　乙Ｍ○○
　　　　　　　甲未○
　　　　　　　甲Ｕ○
　　　　　　　乙Ｓ○
　　　　　　　甲Ｏ○
　　　　　　　丙Ａ○
　　　　　　　乙申○
　　　　　　　乙ｊ○
　　　　　　　Ｚ○○
　　　　　　　Ｙ○○
　　　　　　　Ｏ○○
　　　　　　　甲癸○
　　　　　　　丑○○
　　　　　　　乙午○
　　　　　　　乙乙○
　　　　　　　ｐ○○
　　　　　　　未○○
　　　　　　　乙ｃ○
　　　　　　　乙Ｇ○
　　　　　　　乙癸○
　　　　　　　黃○○
　　　　　　　乙戊○
　　　　　　　丙子○
　　　　　　　乙Ｋ○
　　　　　　　甲ｋ○
　　　　　　　丙宇○
　　　　　　　乙ｒ○(即陳穎怡承當訴訟人)
　　　　　　　甲Ｐ○
　　　　　　　ｇ○○
　　　　　　　甲Ｒ○
　　　　　　　乙ｏ○
　　　　　　　乙ａ○(即楊秀華承當訴訟人)
　　　　　　　甲戊○
　　　　　　　Ｅ○○
　　　　　　　Ｏ○○
　　　　　　　丙未○
　　　　　　　Ｍ○○
　　　　　　　甲Ｖ○
　　　　　　　乙ｓ○
　　　　　　　甲子○
　　　　　　　甲ｑ○
　　　　　　　寅○○
　　　　　　　丙○○(即尹策承當訴訟人)
　　　　　　　甲ｚ○
　　　　　　　ｃ○○
　　　　　　　甲辛○
　　　　　　　ｎ○○(即顧敏慧承當訴訟人)
　　　　　　　乙Ｚ○(即賀世芳承當訴訟人)
　　　　　　　ｍ○○
　　　　　　　丙Ｈ○
　　　　　　　乙Ｏ○
　　　　　　　甲戌○
　　　　　　　丙寅○
　　　　　　　ｌ○○
　　　　　　　乙Ｅ○
　　　　　　　ｑ○○
　　　　　　　丙Ｅ○
　　　　　　　甲ｏ○
　　　　　　　丙Ｆ○
　　　　　　　甲○○
　　　　　　　丙Ｇ○
　　　　　　　乙Ｖ○
　　　　　　　丙Ｌ○
　　　　　　　乙○○
　　　　　　　ｊ○○
　　　　　　　乙卯○
　　　　　　　甲Ｘ○
　　　　　　　甲Ｗ○
　　　　　　　甲Ｍ○
　　　　　　　乙ｆ○
　　　　　　　甲Ｆ○
　　　　　　　丙Ｃ○
　　　　　　　乙宙○
　　　　　　　Ｂ○○
　　　　　　　甲ｈ○
　　　　　　　ｗ○○
　　　　　　　丙庚○
　　　　　　　甲丁○(即張先皓承當訴訟人)
　　　　　　　甲Ｋ○(即張先皓承當訴訟人)
上列224人共
同訴訟代理人　鄭崇文律師
被 上訴人 即
追加之訴被告　乙Ｊ○　　住台南市○○路○段147巷60號3樓
　　　　　　　　　　　　居台北縣新店市○○○街123號24樓之1
　　　　　　　甲黃○　　住台北縣新店市○○○街123號24樓
　　　　　　　ｓ○○(即黃金枝、江山崎承當訴訟人)
　　　　　　　　　　　　住台北縣新店市○○○街115號
　　　　　　　甲ｌ○　　住台北縣新店市○○街260號
　　　　　　　甲ｘ○　　住台北縣新店市○○○街119號4樓
　　　　　　　乙ｗ○　　住台北縣新店市○○○街113號9樓
　　　　　　　甲丑○　　住台北市○○路○段104巷9號
　　　　　　　Ｑ○○　　住台北縣新店市○○○街115號14樓
　　　　　　　乙Ｃ○　　住台北縣新店市○○○街113號15樓
　　　　　　　甲ｐ○　　住台北縣新店市○○○街115號16樓
　　　　　　　丙亥○　　住台北縣新店市○○○街117號17樓
　　　　　　　申○○　　住台北縣新店市○○○街117號20樓
　　　　　　　甲　玄　　住台北市○○路393號
　　　　　　　乙ｘ○　　住台北市○○路○段207巷14弄2號3樓
　　　　　　　乙ｙ○　　住台北市○○區○○路188巷15號14樓
　　　　　　　Ｖ○○　　住台北市○○區○○街31號4樓
　　　　　　　ｙ○○　　住新店市○○○街123號5樓之1
　　　　　　　甲乙○(原名邵秀娟)
　　　　　　　　　　　　住台北縣永和市○○路4巷15號
　　　　　　　甲Ｂ○　　住台北市○○路125巷1號3樓
　　　　　　　　　　　　居台北縣新店市○○○街127號22 樓
　　　　　　　乙ｂ○　　住台北市○○區○○路242巷4號6樓之2
　　　　　　　乙壬○　　住雲林縣元長鄉○○村○○路24號
　　　　　　　丙酉○　　住台北縣新店市○○○街125號8樓
　　　　　　　宇○○　　住台北市○○區○○路58號3樓
　　　　　　　　　　　　居台北縣新店市○○○街127號9樓
　　　　　　　甲午○　　住台北市大安區○○○路260巷31之3號
　　　　　　　　　　　　居台北縣新店市○○○街127號11 樓
　　　　　　　乙Ｉ○(即莫汎承當訴訟人)
　　　　　　　　　　　　住台北縣新店市○○○街127號12樓
　　　　　　　甲ｍ○　　住台北市○○街60巷5弄7號
　　　　　　　ａ○○(即金凱莉承當訴訟人)
　　　　　　　丙巳○　　住台北市○○路198巷20弄2號14樓
　　　　　　　　　　　　居台北縣新店市○○○街123號15 樓
　　　　　　　甲庚○　　住台北縣新店市○○街15號3樓
　　　　　　　戊○○　　住台北縣新店市○○○街123號18樓
　　　　　　　丙Ｐ○　　住2931 Ferndale Houston, Texas, USA
　　　　　　　丙Ｏ○　　住2931 Ferndale Houston, Texas, USA
　　　　　　　　　　　　居台北縣新店市○○○街127號12 樓
　　　　　　　甲丙○(即施致中承當訴訟人)
　　　　　　　　　　　　住台北縣新店市○○○街121巷8號17樓
　　　　　　　甲　辰　　住台北市○○○路○段364之3號
　　　　　　　　　　　　居台北縣新店市○○○街121巷10號18 樓
　　　　　　　甲Ｇ○(即曾隱舜承當訴訟人)
　　　　　　　　　　　　住台北縣新店市○○○街121巷10號19樓
　　　　　　　甲ｊ○(即曾隱舜承當訴訟人)
　　　　　　　　　　　　住台北縣新店市○○○街121巷10號19樓
　　　　　　　丙Ｊ○　　住台北縣新店市○○○街121巷6號21樓
　　　　　　　壬○○　　住台北縣新店市○○○街121巷12號23樓
　　　　　　　甲ａ○　　住台北市○○街10之6號4樓
　　　　　　　丙Ｎ○○　住台北市○○○路○段314號12樓之3
　　　　　　　乙酉○　　住台北市○○路○段155號15樓
　　　　　　　　　　　　居台北市○○區○○路16號8樓
　　　　　　　甲ｄ○　　住台北縣新店市○○○街121巷9號25樓
　　　　　　　乙丑○　　住台北縣永和市○○路○段150巷4號4樓
　　　　　　　乙天○　　住台北市○○路22巷13號3樓
　　　　　　　丙Ｄ○　　住台北縣新店市○○○街121巷9號11樓
　　　　　　　丙甲○　　住台北縣新店市○○○街121巷15號3樓
　　　　　　　丙丙○　　住花蓮縣花蓮市○○街352之1號
　　　　　　　卯○○(即伍鳳鳴承當訴訟人)
　　　　　　　　　　　　住台北縣新店市○○○街119號15樓
　　　　　　　天○　　　住台北縣新店市○○路6之1號4樓
　　　　　　　乙ｅ○　　住台北縣新店市○○路42巷54弄10號
　　　　　　　Ｊ○○(即陳根彬承當訴訟人)
　　　　　　　　　　　　住台北縣新店市○○○街121巷11號15樓
　　　　　　　乙戌○　　住台北縣新店市○○路○段297巷37號3樓
　　　　　　　丙Ｉ○　　住台北縣中和市○○路64巷14弄10號之3
　　　　　　　　　　　　居台北縣新店市○○○街121巷13號21樓
　　　　　　　午○○　　住台北市○○街○段9巷24弄4號4樓
　　　　　　　ｄ○○　　住台北市○○街261之2號5樓
　　　　　　　　　　　　居台北縣新店市○○○街121巷9號23樓
　　　　　　　甲ｙ○　　住台北市○○路○段629巷101弄12號3樓
　　　　　　　甲地○　　住桃園縣平鎮市○○路27號
　　　　　　　丙Ｒ○○(即邱曉嫈承當訴訟人)
　　　　　　　　　　　　住台北縣新店市○○○街121巷14號
　　　　　　　乙Ｌ○　　住台北縣新店市○○○街121巷12號3樓
　　　　　　　乙Ｎ○　　住台北縣新店市○○○街121巷10號3樓
　　　　　　　乙己○　　住台北縣新店市○○○街121巷12號4樓
　　　　　　　甲ｉ○　　住台北縣汐止市○○○路202號2樓
　　　　　　　　　　　　居台北縣新店市○○○街121巷11號1樓
　　　　　　　乙寅○　　住基隆市○○區○○路21號5樓
　　　　　　　丙午○　　住台北縣新店市○○○街121巷8號11樓
　　　　　　　訊網國際股份有限公司
　　　　　　　　　　　　設台中市○○路328號地下1樓
上　 一　 人
法定 代理 人　乙甲○　　住台中市○區市○路75號5樓之1
　　　　　　　　　　　　居台北縣新店市○○○街113號24樓
上列64人共同送達代收人　鄭崇文律師
追 加　之 訴
被　　　　告　希望之河社區管理委員會
　　　　　　　　　　　　設台北縣新店市○○○街119號地下樓
法 定 代理人　甲Ｊ○　　住同上
訴訟　代理人　鄭崇文律師
上列當事人間返還土地事件，上訴人對於中華民國95年11月27日
臺灣臺北地方法院94年度訴字第140號第一審判決提起上訴，並
於本院為訴之追加，本院於96年12月11日言詞辯論終結，判決如
下：
    主  文
上訴及追加之訴均駁回。
第二審訴訟費用(含追加之訴部分)由上訴人負擔。
追加之訴部分假執行之聲請駁回。
    事實及理由
甲、程序方面：
一、本件附表三所示之被上訴人即追加之訴被告乙Ｊ○等64人經
    合法通知，無正當理由，未於言詞辯論期日到場，核無民事
    訴訟法第386條所列各款情形，爰依上訴人即追加之訴原告
    之聲請，由其一造辯論而為判決。
二、本件原審被告歐王幼芳於民國95年10月16日死亡，被上訴人
    即追加之訴被告乙ｎ○、乙ｍ○為其繼承人，並聲明承受訴
    訟，依民事訴訟法第175條第1項規定，核無不合，應予准許
    。
三、按訴訟繫屬中為訴訟標的之法律關係，雖移轉於第三人，於
    訴訟無影響；但第三人如經兩造同意，得聲請代當事人承當
    訴訟，民事訴訟法第254條第1項定有明文。查本件希望之河
    社區即坐落台北縣新店市○○段第2255、2256號建物區分所
    有權人彭彥超、莫汎、蔡金璋、黃金枝、江山崎、杜玉璋、
    顧敏慧、陳穎怡、楊秀華、張先皓、賀世芳、邱曉嫈、周允
    中、詹紹志、伍鳳鳴、陳根彬、金凱莉、施致中、曾隱舜、
    劉芳江、尹策於本件訴訟繫屬中分別將其等之區分所有建物
    移轉登記予丙癸○、乙Ｉ○、Ｕ○○、ｓ○○、ｓ○○、甲
    ｆ○、ｎ○○、乙ｒ○、乙ａ○、甲丁○及甲Ｋ○、乙Ｚ○
    、丙Ｒ○○、Ｒ○○、乙Ｐ○、卯○○、Ｊ○○、ａ○○、
    甲丙○、甲Ｇ○及甲ｊ○、ｒ○○、丙○○ (下稱丙癸○等
    人)，丙癸○等人聲請承當訴訟，並經兩造同意，揆諸前揭
    規定，亦應准許。
四、次按訴之變更或追加，非經他造同意，不得為之，但請求之
    基礎事實同一，或擴張或減縮應受判決事項之聲明者，不在
    此限，民事訴訟法第446條第1項、同法第255條第1項第2款
    、第3款分別定有明文。又所謂「請求之基礎事實同一」者
    ，係指變更或追加之訴與原訴之主要爭點有其共同性，各請
    求所主張之利益在社會生活上可認係屬同一或關連之紛爭，
    而就原請求之訴訟及證據資料，於審理繼續進行時，在相當
    程度範圍內具有同一性或一體性，得期待於後請求之審理予
    以利用，且無害於他造當事人程序權之保障，俾先後兩請求
    在同一程序得加以解決，避免重複審理，進而為統一解決紛
    爭（最高法院91年度台抗字第552號、91年度台抗字第648號
    裁定意旨參照）。經查，本件上訴人於原審係起訴請求被上
    訴人附表一所示玄○○等288人拆屋還地，於本院另主張追
    加希望之河社區管理委員會為被告，並追加請求附表一所示
    玄○○等288人與追加之訴被告希望之河社區管理委員會給
    付相當於租金之不當得利，核屬訴之追加。附表二所示被上
    訴人玄○○等224人雖不同意訴之追加，惟前後二訴均須就
    是否無權占有加以認定，二者之訴訟及證據資料有事實上之
    共通性與關聯性，原訴訟與證據資料於追加之訴有繼續使用
    之可能性與價值，宜利用同一訴訟程序審理，藉以一次解決
    紛爭，俾符訴訟經濟之要求，且對於附表一所示被上訴人玄
    ○○等288人程序權之保障無不利影響，揆之前揭說明，上
    訴人追加之訴與原訴間之基礎事實即屬同一，無庸經附表一
    所示被上訴人玄○○等288人同意，應予准許，併此敘明。
乙、實體方面：
一、本件上訴人起訴主張：坐落台北縣新店市○○段第958地號
    土地 (下稱系爭土地)，原為訴外人王文康所有，王文康死
    後由其妻劉玉珍繼承，劉玉珍死後由其女Ｘ○○即上訴人繼
    承取得，故系爭土地為上訴人所有。詎料附表一所示被上訴
    人玄○○等288人並無任何合法之權源，竟占有系爭土地如
    附圖所示A、B、C、D、E部分，作為希望之河社區○○○○
    ○道及設置圍牆、冷氣機之用。上訴人得依民法第767條規
    定，請求附表一所示被上訴人玄○○等288人將其等占有系
    爭土地之圍牆、冷氣機拆除，並將通道填至與原地面相平後
    ，返還系爭土地予上訴人。爰提起本訴，求為命附表一所示
    被上訴人玄○○等288人應將坐落於系爭土地上如原判決附
    圖 (下稱附圖)所示Ａ部分面積16.79平方公尺通道與Ｂ部分
    面積7.84平方公尺斜坡通道填平、Ｃ部分面積0.88平方公尺
    冷氣機拆除、Ｄ部分面積0.69平方公尺及Ｅ部分面積0.29平
    方公尺之兩扇圍牆拆除後，將占有土地返還上訴人之判決。
二、附表二所示被上訴人玄○○等224人則以：系爭土地原係訴
    外人王文康於民國58年4月30日所購得，因王文康不諳法律
    且不識字，遲至65年11月8日始辦理所有權移轉登記；但王
    文康卻於登記前即60年1月14日便將系爭土地及其上之房屋
    出賣予訴外人嚴雙成，嚴雙成又於79年12月1日出賣系爭土
    地予訴外人劉亭俊，惟均未辦理所有權移轉登記。嗣因建商
    洽談合建事宜，王文康乃於69年1月10日授權訴外人乙ｉ○
    以其名義協助辦理合建相關事宜，乙ｉ○即與訴外人再宏建
    設股份有限公司（下稱再宏公司）簽立合建契約及土地使用
    權同意書，故系爭土地原名義上所有權人王文康同意與再宏
    公司合建及使用系爭土地，則附表二所示被上訴人玄○○等
    224人繼受再宏公司所讓與占有使用系爭土地之權利，自有
    合法之占有權源。又王文康早於60年1月14日即依買賣契約
    將房地交付買受人占有，雖經數次轉賣而交付占有予新買受
    人，仍生合法占有之效力，因此附表二所示被上訴人玄○○
    等224人占有系爭土地係基於與出賣人再宏公司間之買賣契
    約，具有正當權源，並非無權占有。且系爭土地面積僅16.8
    37坪，位於希望之河社區地下室停車場之入口處，倘依上訴
    人所請拆除圍牆、填平通道，將使附表一所示被上訴人玄○
    ○等288人無法使用地下室停車場，所失利益難以估計。上
    訴人縱收回系爭土地後亦將被徵收成人行紅磚道及種植行道
    樹，所得利益甚少，故上訴人提起本訴，顯係為權利濫用等
    語置辯。而附表三所示被上訴人乙Ｊ○等64人則未於言詞辯
    論期日到場，亦未提出任何書狀為聲明及陳述。
三、原審判決上訴人敗訴，上訴人聲明不服，提起上訴，其上訴
    聲明為：(一)、原判決廢棄。(二)、附表一所示被上訴人玄
    ○○等288人應將坐落系爭土地上如附圖所示Ａ部分面積16.
    79平方公尺通道與Ｂ部分面積7.84平方公尺斜坡通道填平、
    Ｃ部分面積0.88平方公尺冷氣機拆除、Ｄ部分面積0.69 平
    方公尺及Ｅ部分面積0.29平方公尺之兩扇圍牆拆除後，將占
    有土地返還上訴人。(三)、前項給付，上訴人願供擔保，請
    准宣告假執行。嗣於本院審理中，上訴人追加希望之河社區
    管理委員會為被告，並追加請求附表一所示被上訴人玄○○
    等288人及追加之訴被告希望之河社區管理委員會應再給付
    上訴人相當於租金之不當得利，其追加之訴聲明為：(一)、
    追加之訴被告希望之河社區管理委員會應將坐落系爭土地如
    附圖所示Ａ部分面積16.79平方公尺通道與Ｂ部分面積7.84
    平方公尺斜坡通道填平、Ｃ部分面積0.88平方公尺冷氣機拆
    除、Ｄ部分面積0.69平方公尺及Ｅ部分面積0.29平方公尺之
    兩扇圍牆拆除後，將占有之土地返還追加之訴原告。(二)、
    追加之訴被告希望之河社區管理委員會與附表一所示追加之
    訴被告玄○○等288人應連帶給付追加之訴原告新台幣（下
    同）151萬3,952元，及自96年8月22日民事綜合辯論意旨狀
    繕本最後送達附表一所示追加之訴被告之翌日起至清償日止
    按年息百分之5計算之利息；並自上開書狀最後送達附表一
    所示追加之訴被告之翌日起至返還上開占有土地之日止，按
    年連帶給付追加之訴原告30萬2,790元。(三)、上開給付，
    追加之訴原告願供擔保，請准宣告假執行。而附表二所示被
    上訴人即追加之訴被告玄○○等224人則於本院答辯聲明：(
    一)、上訴及追加之訴均駁回。(二)、如受不利判決，願供
    擔保免為假執行。追加之訴被告希望之河社區管理委員會之
    陳述與附表二所示被上訴人即追加之訴被告玄○○等224人
    相同，其答辯聲明為：(一)、追加之訴駁回。(二)、如受不
    利判決，願供擔保免為假執行。至附表三所示被上訴人即追
    加之訴被告乙Ｊ○等64人則未於言詞辯論期日到場，亦未提
    出任何書狀為聲明或陳述。
四、本件經依民事訴訟法第463條準用同法第270條之1第1項第3
    款規定，整理並協議簡化爭點及不爭執點後，兩造同意僅就
    言詞辯論時所陳述之事實及主張之法律關係為論斷。查本件
    上訴人即追加之訴原告主張：系爭土地原為訴外人王文康於
    58年4月30日因買賣而取得所有權，王文康於74年12月19 日
    死亡，由上訴人繼承取得，而於92年11月24日登記為所有權
    人；附表一所示被上訴人即追加之訴被告玄○○等288人為
    希望之河社區地下一至三樓即台北縣新店市○○段第2255、
    2256號建物區分所有權人，均係直接或經由前手向訴外人再
    宏公司買受並占有使用系爭土地如附圖所示之Ａ、Ｂ、Ｃ、
    Ｄ、Ｅ部分，作為地下室停車場入口通道（Ａ、Ｂ）、冷氣
    機設置（Ｃ部分、門牌號碼為台北縣新店市○○○街127 號
    ）及圍牆（Ｄ、Ｅ）之用等情，有土地登記謄本、除戶戶籍
    謄本、照片、台北縣新店地政事務所土地複丈成果圖及建物
    登記謄本等文件為證（依序見原審卷1第81、30頁及卷4第69
    頁、卷1第65、70、376頁、第33至50頁、第131-364頁），
    堪信上訴人此部分事實之主張為真正。惟上訴人即追加之訴
    原告主張附表一所示被上訴人玄○○等288人無權占有使用
    系爭土地，應將系爭土地上之通道填平、圍牆及冷氣機拆除
    後，將占有土地返還上訴人等情，則為附表二所示被上訴人
    玄○○等224人及追加之訴被告希望之河社區管理委員會所
    否認，並以前開情詞置辯。是以本件兩造間之重要爭點厥為
    ：(一)、附表一所示被上訴人即追加之訴被告玄○○等288
    人及追加之訴被告希望之河社區管理委員會是否無權占有系
    爭土地？上訴人即追加之訴原告提起本訴有無理由？是否權
    利濫用？(二)、上訴人即追加之訴原告提起追加之訴有無理
    由？茲分述如下：
(一)、附表一所示被上訴人即追加之訴被告玄○○等288人及追
      加之訴被告希望之河社區管理委員會是否無權占有系爭土
      地，上訴人提起本訴有無理由，是否權利濫用：
１、按所有人對於無權占有或侵奪其所有物者，得請求返還之。
    對於妨害其所有權者，得請求除去之，民法第767條前段、
    中段定有明文。本件上訴人為系爭土地所有人，既主張附表
    一所示被上訴人即追加之訴被告玄○○等288人及追加之訴
    被告希望之河社區管理委員會無權占有系爭土地，且附表一
    所示被上訴人即追加之訴被告玄○○等288人及追加之訴被
    告希望之河社區管理委員會確有占有系爭土地之事實，則附
    表一所示被上訴人即追加之訴被告玄○○等288人及追加之
    訴被告希望之河社區管理委員會即應舉證證明其等有何占有
    系爭土地之權利，而為有權占有，否則即係無權占有。
２、查附表二所示被上訴人即追加之訴被告玄○○等224人及追
    加之訴被告希望之河社區管理委員會辯稱系爭土地原為訴外
    人王文康所有，於60年1月14日將地上之違章建築磚房三間
    、廚房一間出賣予訴外人嚴雙成，並未辦理所有權移轉登記
    ；惟王文康於69年1月10日在嚴雙成要求下，立具授權書，
    授權訴外人乙ｉ○代為簽立合建契約及領取補助款等事宜。
    嚴雙成又於79年12月1日出賣系爭土地上之違章建築磚房兩
    房、廚房廁所各一間予訴外人劉亭俊，亦未辦理所有權移轉
    登記。而系爭土地於81年12月21日連同附近之土地共29筆與
    訴外人宏巨建設股份有限公司（下稱宏巨公司）合建新廈，
    訴外人乙ｉ○則於83年8月16日以王文康代理人身分，與承
    接宏巨公司企劃案之訴外人再宏公司簽約合建；乙ｉ○向再
    宏公司領取系爭土地合建履約保證金、房屋津貼及搬遷費後
    ，已交付予劉亭俊之妻游秀玉及其法定繼承人劉蓉蓉。嗣訴
    外人周守常告發本件證人乙ｉ○侵占該等保證金款項，經本
    院刑事庭判決乙ｉ○無罪確定等情，有房屋契約書、房屋讓
    渡契約書、授權書、本院92年度上訴字第109號刑事判決影
    本各一份附卷可稽（見原審卷1第82、83頁、第84至96頁、
    卷3第232頁）。而民間習慣上通稱買屋，實際上係指購買房
    、地而言，乃吾人日常生活經驗所悉之事，此參證人乙ｉ○
    於本院證稱訴外人嚴雙成向上訴人即追加之訴原告之父即被
    繼承人王文康購買系爭土地上房屋，嗣由嚴雙成將其中之房
    屋二分之一賣給劉亭俊等語 (見本院卷3第88頁反面)，及證
    人吳景陞於乙ｉ○被訴侵占乙案證稱上開嚴雙成與王文康間
    之房屋契約書及嚴雙成與劉亭俊間之房屋讓渡契約書所稱之
    房屋買賣，實際上應係房、地買賣，僅因不知依法辦理過戶
    而產權不清等語，互核相符。證人乙ｉ○既不否認該授權書
    上印章之真正，則該授權書之真正即無庸置疑，要無再傳訊
    證人周守常之必要。又基於系爭委任處理土地合建事務之性
    質觀察，顯然非持續相當期間無從完成，應認為本件委任事
    務具有持續性之特色，固不宜因王文康之死亡而消滅，則依
    民法第550條但書規定，委任人之死亡自不影響本件委任契
    約之效力。是上開不動產交易，雖未辦理所有權移轉登記，
    惟於王文康將系爭房地出售嚴雙成時，既已點交而由嚴雙成
    占有使用，王文康對於系爭房地，事實上已失其管領力，則
    系爭土地於81年12月21日連同附近之土地共29筆與訴外人宏
    巨公司合建新廈時，既由證人乙ｉ○本諸王文康生前所出具
    之授權書於83年8月16日以王文康代理人身分，與承接宏巨
    公司企劃案之訴外人再宏公司簽約合建，並向再宏公司領取
    系爭土地合建履約保證金、房屋津貼及搬遷費，且將之交付
    予劉亭俊之妻游秀玉及其法定繼承人劉蓉蓉，有本院上開刑
    事判決可考，則被上訴人即追加之訴被告玄○○等288人基
    於買賣關係，自訴外人再宏公司、劉亭俊、嚴雙成、王文康
    處輾轉取得系爭土地之占有，自非無權占有可比，有附表二
    所示被上訴人即追加之訴被告玄○○等224人及追加之訴被
    告希望之河社區管理委員會所提出買賣流程圖一份可資參酌
    （見原審卷1第78頁），此即學說上所謂之「占有連鎖」，
    亦即基於債之關係而為有權占有的一方當事人，復基於債之
    關係將其占有直接移轉於第三人時，該第三人亦得對所有人
    主張其有占有之正當權源（參見王澤鑑著「基於債之關係占
    有權的相對性及物權化」民法學說與判例研究(七)第82 -83頁
    ）。故而上訴人即追加之訴原告主張附表一所示被上訴人即
    追加之訴被告玄○○等288人及追加之訴被告希望之河社區
    管理委員會為無權占有，即非有據。
３、次按權利之行使，不得違反公共利益，或以損害他人為主要
    目的，民法第148條第1項前段定有明文。復按權利之行使，
    是否以損害他人為主要目的，應就權利人因權利行使所能取
    得之利益，與他人及國家社會因其權利行使所受之損失，比
    較衡量以定之。倘其權利之行使，自己所得利益極少而他人
    及國家社會所受之損失甚大者，非不得視為以損害他人為主
    要目的，此乃權利社會化之基本內涵所必然之解釋（最高法
    院71年度台上字第737號判例意旨參照）。經查，上訴人即
    追加之訴原告所有系爭土地面積僅55.66平方公尺（約16.84
    坪），屬希望之河社區之建築基地之一，有使用執照影本在
    卷可稽 (見本院卷3第4、93頁)，而被上訴人占有其中如附
    圖所示A、B、C、D、E部分之土地面積合計26.49平方公尺（
    約8.01坪），係分別供地下室停車場通道入口、冷氣機設置
    及圍牆建造之用。若將該地下室停車場入口坡道填平，並拆
    除圍牆及冷氣機設置，勢必花費大量人力、物力、時間及金
    錢，並使該地下室停車場無法發揮其應有之車輛進出功能，
    對於該社區建築基地之完整性，將造成無法彌補之損害，對
    社區區分所有權人使用地下室停車場之權益影響甚鉅，造成
    之經濟損失無法估計；反之系爭土地面積狹小、畸零，上訴
    人取回後所能為之利用方式實屬有限，並無法對於系爭土地
    進行完整之利用，與民法物權編促進物盡其用之立法意旨不
    相符合。雖上訴人即追加之訴原告主張希望之河社區之地下
    室停車場另有備用車道可供通行，即使將附圖所示A、B、C
    、D 、E部分地下室停車場通道入口坡道填平，亦無損於車
    輛之進出云云。惟查，希望之河社區地下室停車場固設有兩
    車道，然其中一為「入口」，另一為「出口」，有竣工圖在
    卷可考 (見本院外放附件二之證物)，並無所謂其中之一為
    備用車道之設計，而係「入口」及「出口」分屬地下室停車
    場車輛進出之必要通道，缺一不可，此觀該車道「入口」之
    寬度僅355公分 (見本院卷3第94、95頁之現場丈量之照片)
    ，正符合建築設計施工編有關單車道寬度應為3.5公尺以上
    之規定，足以證之。是以上訴人即追加之訴原告如是主張，
    自非可取。
４、揆諸前開說明，上訴人即追加之訴原告依民法第767條規定
    請求追加之訴被告希望之河社區管理委員會與附表一所示被
    上訴人玄○○等288人應將坐落系爭土地如附圖所示Ａ部分
    面積16.79平方公尺通道與Ｂ部分面積7.84平方公尺斜坡通
    道填平、Ｃ部分面積0.88平方公尺冷氣機拆除、Ｄ部分面積
    0.69平方公尺及Ｅ部分面積0.29平方公尺之兩扇圍牆拆除後
    ，將占有之土地返還追加之訴原告，並非可採。從而，上訴
    人即追加之訴原告依民法不當得利之法律關係，請求追加之
    訴被告希望之河社區管理委員會與附表一所示追加之訴被告
    玄○○等288人應連帶給付151萬3,952元，及自96年8月22日
    民事綜合辯論意旨狀繕本最後送達附表一所示追加之訴被告
    之翌日起至清償日止按年息百分之5計算之利息；並自上開
    書狀最後送達附表一所示追加之訴被告之翌日起至返還上開
    占有土地之日止，按年連帶給付30萬2,790元，亦非有據。
五、綜上所述，上訴人依民法第767條規定，請求附表一所示被
    上訴人玄○○等288人應將坐落系爭土地如附圖所示Ａ部分
    面積16.79平方公尺通道與Ｂ部分面積7.84平方公尺斜坡通
    道填平、Ｃ部分面積0.88平方公尺冷氣機拆除、Ｄ部分面積
    0.69平方公尺及Ｅ部分面積0.29平方公尺之兩扇圍牆拆除後
    ，將占有之土地返還上訴人，洵非正當，不應准許。原審就
    此為上訴人敗訴判決，並駁回其假執行之聲請，核無不合，
    上訴意旨指摘原判決不當，求予廢棄改判，為無理由，應予
    駁回。至上訴人依不當得利法律關係所提追加之訴部分，請
    求(一)、追加之訴被告希望之河社區管理委員會應將坐落系
    爭土地如附圖所示Ａ部分面積16.79平方公尺通道與Ｂ部分
    面積7.84平方公尺斜坡通道填平、Ｃ部分面積0.88平方公尺
    冷氣機拆除、Ｄ部分面積0.69平方公尺及Ｅ部分面積0.29平
    方公尺之兩扇圍牆拆除後，將占有之土地返還上訴人。(二)
    、追加之訴被告希望之河社區管理委員會與附表一所示追加
    之訴被告玄○○等288人應連帶給付151萬3,952元，及自96
    年8月22日民事綜合辯論意旨狀繕本最後送達附表一所示追
    加之訴被告之翌日起至清償日止按年息百分之5計算之利息
    ；並自上開書狀最後送達附表一所示追加之訴被告之翌日起
    至返還上開占有土地之日止，按年連帶給付30萬2,790元。
    亦非正當，應予駁回。又本件訴訟標的價額未逾150萬元，
    本院判決後，即告確定，無命假執行之必要，故追加之訴部
    分假執行之聲請，應併予駁回。再者，本件事實已臻明確，
    兩造其餘攻擊、防禦方法及所提證據，經本院逐一審酌後，
    認與判決結果不生影響，不再論述，附此敘明。
六、據上論結，本件上訴及追加之訴均為無理由，依民事訴訟法
    第449條第1項、第78條、第463條、第385條第1項前段，判
    決如主文。
中　　華　　民　　國　　96　　年　　12　　月　　25　　日
　　　　　　　　　民事第十庭
                      　審判長法　官  黃豐澤
　  　　　　　　　　　        法　官  蕭艿菁
　　  　　　　　　　　        法　官  吳光釗
正本係照原本作成。
本件訴訟標的價額未逾新台幣150萬元，不得上訴。
中　　華　　民　　國　　96　　年　　12　　月　　25　　日
　　　　　　　　　　　　　　　書記官  林麗觀
附表一（被上訴人即追加之訴被告玄○○等288人）：
玄○○、甲ｅ○、Ｇ○○、乙Ｕ○、乙Ｍ○○、甲ｆ○ (即杜玉
璋承當訴訟人）、Ｆ○○、ｕ○○、甲ｗ○、甲酉○、甲宙玲、
乙Ｙ○、丙宙○、乙子○、乙Ａ○、Ｌ○○、乙Ｑ○、乙辛○、
丙己○、ｈ○○、辛○○、甲ｖ○、甲ｒ○、ｋ○○、丙丑○、
丙辛○、Ｗ○○、乙丙○、乙丁○、乙ｎ○ (即歐王幼芳承受訴
訟人)、乙ｍ○ (即歐王幼芳承受訴訟人)、Ｈ○○、甲ｕ○、丙
Ｓ○、乙ｌ○、Ｓ○、乙ｐ○、Ｄ○○、ｅ○○、丙辰○、甲ｎ
○、乙ｕ○、甲Ｃ○、丙戊○、乙庚○、甲Ｓ○、子○○、癸○
○、丙天○、甲ｔ○、乙玄○、丁○○、乙黃○、丙壬○、巳○
○、ｘ○○、ｂ○○、丙癸○（即彭彥超承當訴訟人）、戌○○
、甲甲○○、丙地○、丙Ｋ○、地○○○、Ｉ○○、乙地○、ｔ
○○、甲巳○、乙ｔ○、乙Ｆ○、甲己○、酉○○、乙ｚ、丙乙
○、丙戌○、甲ｃ○（原名陳怡治）、乙Ｂ○、甲Ｈ○、乙宇○
（原名華寶慶）、乙ｇ○、丙玄○、乙Ｗ○、甲申○、甲壬○、
丙Ｑ○、ｏ○○、甲Ｔ○　Ａ○○、乙ｑ○、Ｕ○○ (即蔡金璋
承當訴訟人）、甲卯○、宙○○、乙未○、丙Ｂ○、ｆ○○、乙
辰○、乙Ｔ○、Ｐ○○、甲宙、甲亥○、庚○○、甲Ｑ○、乙Ｒ
○、ｖ○○、乙Ｄ○、丙卯○、甲寅○、辰○○、己○○、乙ｄ
○、乙巳○、甲Ｚ○、甲天○、甲ｂ○、甲Ｌ○、甲Ｉ○、Ｔ○
○、丙Ｍ○、ｉ○○、Ｃ○○、丙黃○、Ｒ○○ (即周允中承當
訴訟人)、甲Ｙ○、ｒ○○ (即劉芳江承當訴訟人)、甲Ｄ○、乙
ｖ○、丙宇○、乙ｋ○、甲Ａ○、乙Ｘ○、乙Ｐ○ (即詹紹志承
當訴訟人）、甲ｇ○、丙Ｔ○、乙ｈ○、Ｋ○○、丙丁○、甲宇
○、乙Ｈ○、Ｎ○○、甲Ｅ○、ｚ○○、甲Ｎ○、亥○○、丙申
○、乙亥○、甲ｓ○、乙Ｍ○○、甲未○、甲Ｕ○、乙Ｓ○、甲
Ｏ○、丙Ａ○、乙申○、乙ｊ○、Ｚ○○、Ｙ○○、Ｏ○○、甲
癸○、丑○○、乙午○、乙乙○、ｐ○○（原名林玟玟）、未○
○、乙ｃ○、乙Ｇ○、乙癸○、黃○○、乙戊○、丙子○、乙Ｋ
○、甲ｋ○、丙宇○、乙ｒ○（即陳穎怡承當訴訟人）、甲Ｐ○
、ｇ○○、甲Ｒ○、乙ｏ○、乙ａ○（即楊秀華承當訴訟人）、
甲戊○、Ｅ○○、Ｏ○○、丙未○、Ｍ○○、甲Ｖ○、乙ｓ○、
甲子○、甲ｑ○、寅○○、丙○○（即尹策承當訴訟人）、甲ｚ
○、ｃ○○、甲辛○、ｎ○○（即顧敏慧承當訴訟人）、乙Ｚ○
(即賀世芳承當訴訟人)、ｍ○○、丙Ｈ○、乙Ｏ○、甲戌○、丙
寅○、ｌ○○、乙Ｅ○、ｑ○○、丙Ｅ○、甲ｏ○、丙Ｆ○、甲
○○、丙Ｇ○、乙Ｖ○、丙Ｌ○、乙○○、ｊ○○、乙卯○、甲
Ｘ○、甲Ｗ○、甲Ｍ○（原名莫其貴）、乙ｆ○、甲Ｆ○、丙Ｃ
○、乙宙○、Ｂ○○、甲ｈ○、ｗ○○、丙庚○、甲丁○ (即張
先皓承當訴訟人)、甲Ｋ○ (即張先皓承當訴訟人)、乙Ｊ○、甲
黃○、ｓ○○（黃金枝、江山崎承當訴訟人）、甲ｌ○、甲ｘ○
、乙ｗ○、甲丑○、Ｑ○○、乙Ｃ○、甲ｐ○、丙亥○、申○○
、甲玄、乙ｘ○、乙ｙ○、Ｖ○○、ｙ○○、甲乙○（原名邵秀
娟）、甲Ｂ○、乙ｂ○、乙壬○、丙酉○、宇○○、甲午○、乙
Ｉ○（即莫汎承當訴訟人）、甲ｍ○、ａ○○（即金凱莉承當訴
訟人）、丙巳○、甲庚○、戊○○、丙Ｐ○、丙Ｏ○、甲丙○（
即施致中承當訴訟人）、甲辰、甲Ｇ○ (即曾隱舜承當訴訟人）
、甲ｊ○（即曾隱舜承當訴訟人）、丙Ｊ○、壬○○、甲ａ○、
丙Ｎ○○、乙酉○、甲ｄ○、乙丑○、乙天○、丙Ｄ○、丙甲○
、丙丙○、卯○○（即伍鳳鳴承當訴訟人）、天○、乙ｅ○、Ｊ
○○（即陳根彬承當訴訟人）、乙戌○、丙Ｉ○、午○○、ｄ○
○、甲ｙ○、甲地○、丙Ｒ○○（邱曉嫈承當訴訟人）、乙Ｌ○
、乙Ｎ○、乙己○、甲ｉ○、乙寅○、丙午○、訊網國際股份有
限公司。
附表二(被上訴人即追加之訴被告玄○○等224人)：
玄○○、甲ｅ○、Ｇ○○、乙Ｕ○、乙Ｍ○○、甲ｆ○ (即杜玉
璋承當訴訟人)、Ｆ○○、ｕ○○、甲ｗ○、甲酉○、甲宙玲、
乙Ｙ○、丙宙○、乙子○、乙Ａ○、Ｌ○○、乙Ｑ○、乙辛○、
丙己○、ｈ○○、辛○○、甲ｖ○、甲ｒ○、ｋ○○、丙丑○、
丙辛○、Ｗ○○、乙丙○、乙丁○、乙ｎ○ (即歐王幼芳承受訴
訟人)、乙ｍ○ (即歐王幼芳承受訴訟人)、Ｈ○○、甲ｕ○、丙
Ｓ○、乙ｌ○、Ｓ○、乙ｐ○、Ｄ○○、ｅ○○、丙辰○、甲ｎ
○、乙ｕ○、甲Ｃ○、丙戊○、乙庚○、甲Ｓ○、子○○、癸○
○、丙天○、甲ｔ○、乙玄○、丁○○、乙黃○、丙壬○、巳○
○、ｘ○○、ｂ○○、丙癸○ (即彭彥超承當訴訟人)、戌○○
、甲甲○○、丙地○、丙Ｋ○、地○○○、Ｉ○○、乙地○、ｔ
○○、甲巳○、乙ｔ○、乙Ｆ○、甲己○、酉○○、乙ｚ、丙乙
○、丙戌○、甲ｃ○ (原名陳怡治)、乙Ｂ○、甲Ｈ○、乙宇○
（原名華寶慶）、乙ｇ○、丙玄○、乙Ｗ○、甲申○、甲壬○、
丙Ｑ○、ｏ○○、甲Ｔ○　Ａ○○、乙ｑ○、Ｕ○○ (即蔡金璋
承當訴訟人)、甲卯○、宙○○、乙未○、丙Ｂ○、ｆ○○、乙
辰○、乙Ｔ○、呂漢、超甲宙、甲亥○、庚○○、甲Ｑ○、乙Ｒ
○、ｖ○○、乙Ｄ○、丙卯○、甲寅○、辰○○、己○○、乙ｄ
○、乙巳○、甲Ｚ○、甲天○、甲ｂ○、甲Ｌ○、甲Ｉ○、Ｔ○
○、丙Ｍ○、ｉ○○、Ｃ○○、丙黃○、Ｒ○○ (即周允中承當
訴訟人)、甲Ｙ○、ｒ○○ (即劉芳江承當訴訟人)、甲Ｄ○、乙
ｖ○、丙宇○、乙ｋ○、甲Ａ○、乙Ｘ○、乙Ｐ○ (即詹紹志承
當訴訟人)、甲ｇ○、丙Ｔ○、乙ｈ○、Ｋ○○、丙丁○、甲宇
○、乙Ｈ○、Ｎ○○、甲Ｅ○、ｚ○○、甲Ｎ○、亥○○、丙申
○、乙亥○、甲ｓ○、乙Ｍ○○、甲未○、甲Ｕ○、乙Ｓ○、甲
Ｏ○、丙Ａ○、乙申○、乙ｊ○、Ｚ○○、Ｙ○○、Ｏ○○、甲
癸○、丑○○、乙午○、乙乙○、ｐ○○ (原名林玟玟)、未○
○、乙ｃ○、乙Ｇ○、乙癸○、黃○○、乙戊○、丙子○、乙Ｋ
○、甲ｋ○、丙宇○、乙ｒ○ (即陳穎怡承當訴訟人)、甲Ｐ○
、ｇ○○、甲Ｒ○、乙ｏ○、乙ａ○ (即楊秀華承當訴訟人)、
甲戊○、Ｅ○○、Ｏ○○、丙未○、Ｍ○○、甲Ｖ○、乙ｓ○、
甲子○、甲ｑ○、寅○○、丙○○ (即尹策承當訴訟人)、甲ｚ
○、ｃ○○、甲辛○、ｎ○○ (即顧敏慧承當訴訟人)、乙Ｚ○
(即賀世芳承當訴訟人)、ｍ○○、丙Ｈ○、乙Ｏ○、甲戌○、丙
寅○、ｌ○○、乙Ｅ○、ｑ○○、丙Ｅ○、甲ｏ○、丙Ｆ○、甲
○○、丙Ｇ○、乙Ｖ○、丙Ｌ○、乙○○、ｊ○○、乙卯○、甲
Ｘ○、甲Ｗ○、甲Ｍ○ (原名莫其貴)乙ｆ○、甲Ｆ○、丙Ｃ○
、乙宙○、Ｂ○○、甲ｈ○、ｗ○○、丙庚○、甲丁○ (即張先
皓承當訴訟人)、甲Ｋ○ (即張先皓承當訴訟人)。
附表三 (被上訴人即追加之訴被告乙Ｊ○等64人)：
乙Ｊ○、甲黃○、ｓ○○ (即黃金枝、江山崎承當訴訟人)、甲
ｌ○、甲ｘ○、乙ｗ○、甲丑○、Ｑ○○、乙Ｃ○、甲ｐ○、丙
亥○、申○○、甲玄、乙ｘ○、乙ｙ○、Ｖ○○、ｙ○○、甲乙
○(原名邵秀娟)、甲Ｂ○、乙ｂ○、乙壬○、丙酉○、宇○○、
甲午○、乙Ｉ○ (即莫汎承當訴訟人)、甲ｍ○、ａ○○ (即金
凱莉承當訴訟人)、丙巳○、甲庚○、戊○○、丙Ｐ○、丙Ｏ○
、甲丙○ (即施致中承當訴訟人)、甲辰、甲Ｇ○ (即曾隱舜承
當訴訟人)、甲ｊ○ (即曾隱舜承當訴訟人)、丙Ｊ○、壬○○、
甲ａ○、丙Ｎ○○、乙酉○、甲ｄ○、乙丑○、乙天○、丙Ｄ○
、丙甲○、丙丙○、卯○○ (即伍鳳鳴承當訴訟人)、天○、乙
ｅ○、Ｊ○○ (即陳根彬承當訴訟人)、乙戌○、丙Ｉ○、午○
○、ｄ○○、甲ｙ○、甲地○、丙Ｒ○○ (邱曉嫈承當訴訟人)
、乙Ｌ○、乙Ｎ○、乙己○、甲ｉ○、乙寅○、丙午○、訊網國
際股份有限公司。
